# 请教陈版主关于带有回购条款的业务问题

提问人：欧阳乐 时间：2020-12-21 08:05:09
A公司将其自有在建房地产出资，设立一家全资子公司B公司（无业务），B公司成立后A公司将B公司已 20 亿的价值出售给C公司。A公司与C公司的协议中约定： 1 ）合同约定了回购条款，在C公司获得房地产证的半年内，A公司有权回购B公司100%股权，回购价格固定，本金+利息+合理的代建费用+3%的利润； 2 ）C公司收购B公司股权后，将按照A公司的原规划继续建设，不能改变原来的设计图纸 。
目前，C公司已取得B公司控制权，已经过国家有关主管部门审批的，已获得批准、已办理了必要的财产权转移手续、已支付了合并价款的大部分。
该在建房地产项目预计将于2-3年内完成建设，但根据A公司目前情况，未来2-3年经营情况存在重大不确定性，即难以实现回购。
请问陈版主，该笔业务是否能在本期确认投资收益，经测算，该笔收益的金额为 5 亿元。

回答人：chenyiwei
该交易的目的是什么？是否实质上是A公司以该地块作为抵押向C公司融资？
A公司有无回购的合同义务？日后回购股权的可能性预计多大？回购价格是否预计低于届时B公司土地和房屋建筑物的公允价值？